【裁判字號】    97,訴,571
【裁判日期】    970829
【裁判案由】    違反毒品危害防制條例
【裁判全文】
臺灣嘉義地方法院刑事判決               97年度訴字第571號
公  訴  人  臺灣嘉義地方法院檢察署檢察官
被      告  甲○○
                    號（現另案在台灣嘉義監獄鹿草分監執行
上列被告因違反毒品危害防制條例案件，經檢察官提起公訴（97
年度毒偵字第1061號），被告於準備程序中就被訴事實為有罪之
陳述，本院合議庭裁定由受命法官改依簡式審判程序審理，判決
如下：
    主  文
甲○○犯施用第一級毒品罪，累犯，處有期徒刑玖月。
    事  實
一、甲○○前因施用毒品案件，經本院以91年度毒聲字第859號
    裁定令入戒治處所施以強制戒治，後停止戒治，交付保護管
    束，再經本院以92年度毒聲字第868號裁定撤銷停止戒治，
    令入戒治處所執行所餘強制戒治，於民國93年1月9日執行完
    畢釋放。又前揭施用毒品案件，並經本院於92年3月20日，
    以91年度訴字第589號判決判處有期徒刑8月確定，再因施用
    毒品案件，經本院於93年7月12日，以93年度訴字第31號判
    決判處有期徒刑10月確定，上開2罪接續執行，94年8月9日
    縮短刑期假釋出監，交付保護管束，於94年10月24日保護管
    束期滿，假釋未經撤銷，所餘未執行之刑以已執行完畢論。
    詎仍不知悔改，於前揭強制戒治執行完畢釋放後5年內，復
    基於施用第1級毒品海洛因之犯意，於97年5月26日某時許，
    在嘉義縣太保市○○路18巷3號住處內，以將海洛因置於注
    射針筒，注射身體之方式，施用海洛因1次。嗣於同年5月27
    日晚上8時45分許，經警在嘉義縣新港鄉港尾87號附近查獲
    ，得其同意採集尿液送驗，結果呈嗎啡（海洛因代謝物）陽
    性反應，而悉上情。
二、案經嘉義市政府警察局第一分局報告臺灣嘉義地方法院檢察
    署檢察官偵查起訴。
    理  由
一、本件被告甲○○所犯係死刑、無期徒刑、最輕本刑為3年以
    上有期徒刑以外之罪，其於準備程序中就被訴事實為有罪之
    陳述，經告知簡式審判程序之旨，並聽取公訴檢察官及被告
    之意見後，本院合議庭認為適宜而裁定由受命法官獨任進行
    簡式審判程序加以審理，復依刑事訴訟法第273條之2、同法
    第159條第2項之規定，不適用證據提示、交互詰問及傳聞法
    則有關證據能力限制等規定，先予敘明。
二、前揭犯罪事實，業據被告於本院行準備程序及審理時坦承不
    諱（見本院卷第19、26頁），又經警查獲後採集尿液送驗，
    結果呈海洛因代謝物嗎啡陽性反應等情，此有高雄市立凱旋
    醫院濫用藥物尿液檢驗報告、毒品危害防制條例案件尿液送
    驗姓名對照表（編號：IE970511號）、同意書各1份存卷為
    憑（見警卷第3至5頁），均堪為補強證據，足認被告上開任
    意性自白與事實相符。綜上所述，本件事證明確，被告犯行
    已可認定，應予依法論科。
三、按海洛因為毒品危害防制條例第2條第2項第1款所定之第1級
    毒品，又被告前因施用毒品案件，經本院以91年度毒聲字第
    859號裁定令入戒治處所施以強制戒治，後停止戒治，交付
    保護管束，再經本院以92年度毒聲字第686號裁定撤銷停止
    戒治，令入戒治處所執行所餘強制戒治，於93年1月9日執行
    完畢釋放，此有臺灣高等法院被告前案紀錄表、嘉義地方法
    院檢察署刑案資料查註紀錄表、全國施用毒品案件紀錄表、
    受觀察勒戒人毒品及前科紀錄簡列表各乙份附卷可佐，其於
    強制戒治執行完畢釋放後5年內，再犯本件施用毒品案件，
    依毒品危害防制條例第20條之規定，應予追訴處罰。核被告
    甲○○所為，係犯毒品危害防制條例第10條第1項之施用第1
    級毒品罪，其施用前持有海洛因之低度行為，應為施用之高
    度行為所吸收，不另論罪。又被告前因施用毒品等案件，經
    本院判處罪刑確定，並接續執行，於94年8月9日縮短刑期假
    釋出監，交付保護管束，94年10月24日保護管束期滿，假釋
    未經撤銷，所餘未執行之刑以已執行完畢論，詳如犯罪事實
    欄所載，亦有前揭紀錄表在卷為憑，其於受徒刑之執行完畢
    ，5年以內故意再犯本件有期徒刑以上之罪，為累犯，應依
    刑法第47條第1項規定，加重其刑。爰審酌被告國中畢業之
    智識程度，前因施用毒品案件，經強制戒治執行完畢，且亦
    因施用毒品案件，經本院判處罪刑確定，並執行完畢，此有
    前揭紀錄表存卷可按，猶再施用毒品不輟，顯見無戒毒之決
    心，施用毒品除戕害自身健康外，對社會秩序亦產生不良影
    響，惟念其犯後已供認犯行，本次犯罪之動機、目的、並未
    造成他人實害、自承育有2子、務農等一切情狀，量處如主
    文所示之刑，以資懲儆。
據上論斷，應依刑事訴訟法第273條之1第1項、第299條第1項前
段，毒品危害防制條例第10條第1項，刑法第11條前段、第47條
第1項，判決如主文。
本案經檢察官古富祺到庭執行職務。
中    華    民    國    97    年    8     月    29    日
                  刑事第二庭  法  官  林青怡
上列正本證明與原本無異。
如不服本判決，應於判決送達後十日內向本院提出上訴狀，上訴
書狀依法應敘述具體理由，如未敘述具體理由者，應於上訴期間
屆滿後二十日內補提理由書於本院（均應附繕本）。告訴人或被
害人如對於本判決不服者，應具備理由請求檢察官上訴，其上訴
期間之計算係以檢察官收受判決正本之日期為準。
中    華    民    國    97    年    8     月    29    日
                              書記官  李佳惠
附錄論罪科刑法條
毒品危害防制條例第10條
施用第一級毒品者，處6月以上5年以下有期徒刑。
施用第二級毒品者，處3年以下有期徒刑。


司法院資訊處製作；財團法人民間司法改革基金會備份。
